臺灣新竹地方法院刑事裁定
                                     109年度聲字第1716號
聲明異議人
即  受刑人  彭聖峰




上列聲明異議人即受刑人對於檢察官之執行指揮（109年度執更
字第642號），聲明異議，本院裁定如下：
    主  文
聲明異議駁回。
    理  由
一、聲明異議意旨略以：司法院大法官釋字第796號解釋文，直
    指刑法第78條有關假釋犯出獄再犯罪，不論情節輕重，一律
    撤銷假釋牴觸憲法比例原則及保障人身自由意旨，自解釋公
    布日起失其效力。又聲明異議人即受刑人彭聖峰（下稱受刑
    人），前因未依規定於民國108 年10月21日、12月9 日、10
    9年1 月6 日、2 月3 日及3 月2 日報到違反保安處分執行
    法第74條之2 第2 款、第4 款規定，經臺灣新竹地方檢察署
    （下簡稱新竹地檢署）檢察官撤銷假釋，惟受刑人實則於10
    8年4 月29日發生嚴重車禍導致雙腿開刀不便行走，並無故
    意不向新竹地檢署報到，上開車禍事故嗣經臺灣桃園地方法
    院以109 年度審交易字第293 號判決有期徒刑7 月確定，受
    刑人於該案偵查及審理中均到庭接受審理，顯見受刑人並無
    故意不向新竹地檢署執行假釋報到之行為，請撤銷原執行命
    令云云。
二、受保護管束人在保護管束期間內，應遵守左列事項：保持
    善良品行，不得與素行不良之人往還。服從檢察官及執行
    保護管束者之命令。不得對被害人、告訴人或告發人尋釁
    。對於身體健康、生活情況及工作環境等，每月至少向執
    行保護管束者報告一次。非經執行保護管束者許可，不得
    離開受保護管束地；離開在10日以上時，應經檢察官核准；
    受保護管束人違反前條各款情形之一，情節重大者，檢察官
    得聲請撤銷保護管束或緩刑之宣告；假釋中付保護管束者，
    如有前項情形時，典獄長得報請撤銷假釋，保安處分執行法
    第74條之2 、第74條之3 分別定有明文。又受刑人或其法定
    代理人或配偶，以檢察官執行之指揮為不當者，得向諭知該
    裁判之法院聲明異議；刑罰執行，由檢察官依指揮書附具之
    裁判書為之，刑事訴訟法第484 條、第457 條第1 項前段、
    第458 條前段定有明文。執行機關對於審判機關所為之裁判
    ，並無審查內容之權，故裁判是否違法，並非執行機關所得
    過問，是聲明異議之對象，應係檢察官之執行指揮行為，而
    非檢察官據以指揮執行之裁判，故所稱「檢察官執行之指揮
    不當」，係指檢察官有積極執行指揮之違法及其執行方法有
    不當等情形而言；檢察官如依確定判決、裁定指揮執行，即
    無執行之指揮違法或其執行方法不當之可言（最高法院108
    年度台抗字第79號裁定意旨參照）。是以，依刑事訴訟法第
    484 條規定，受刑人得向諭知該裁判之法院聲明異議者，以
    「檢察官執行指揮不當者」為限，必檢察官有積極執行指揮
    之違法或執行方法有不當等情形，始足當之，故檢察官倘係
    依前揭規定，指揮執行殘餘刑期，自無不當。
三、經查，本件受刑人前因違反毒品危害防制條例案件，經本院
    以102 年度訴字第40號判決判處有期徒刑7 年6 月確定，並
    於107 年4 月2 日假釋出監併付保護管束。受刑人於假釋期
    間本應遵守保護管束事項，竟於108 年10月21日、12月9 日
    、109 年1 月6日、2 月3 日及3 月2 日未依規定報到，經
    發函告誡、協尋、訪視，均未能確實遵行，經法務部○○○○○○
    ○典獄長以受刑人顯已違反保安處分執行法第74條之2 第1 
    款、第2款、第4 款規定且情節重大，報請撤銷假釋後，經
    法務部認受刑人在保護管束期間內，顯已違反保安處分執行
    法第74條之2 第2 款、第4 款規定且情節重大，於109 年5 
    月1 日核准撤銷其假釋，嗣由新竹地檢署檢察官以109 年執
    更法字第642 號執行指揮書，經拘提到案自109 年7 月1 日
    起執行假釋撤銷後所餘之殘刑3 年1 月11日等情，有法務部
    ○○○○○○○109 年5 月4 日竹監教字第10913203390 號函、法
    務部109 年5 月1 日法授矯字第10901035510 號函及其附法
    務部○○○○○○○報請撤銷假釋報告表、新竹地檢署檢察官109 
    年執更法字第642 號執行指揮書、新竹地檢署檢察官拘票及
    報告書各1 份、臺灣高等法院被告前案紀錄表在卷可憑（本
    院卷第33頁、第35頁至第39頁、第41頁、第43頁至第45頁、
    第11頁至第23頁），並經本院調閱上開執行卷宗核閱屬實。
    況受刑人經拘提到案後，經檢察官訊問時未提及其假釋未報
    到係因發生車禍事故所致，反自承於假釋期間尚涉犯毒品案
    件等語，有被告於109 年7 月1 日之偵查筆錄在卷可查（本
    院卷第47至第49頁），是受刑人辯稱乃因上開車禍事故致未
    能報到等情顯屬無稽，從而新竹地檢署檢察官於受刑人之假
    釋經撤銷後，換發109 年執更法字第642 號執行指揮書執行
    殘餘3 年1 月11日，所為執行之指揮，於法有據，並無違法
    或不當。至於聲明異議意旨所引司法院大法官釋字第796 號
    解釋，係指刑法第78條第1 項本文規定：「假釋中因故意更
    犯罪，受有期徒刑以上刑之宣告者，於判決確定後6 月以內
    ，撤銷其假釋。」不分受假釋人是否受緩刑或6 月以下有期
    徒刑之宣告，以及有無基於特別預防考量，使其再入監執行
    殘刑之必要之具體情狀，僅因該更犯罪受有期徒刑以上刑之
    宣告，即一律撤銷其假釋，致受緩刑或6 月以下有期徒刑宣
    告且無特別預防考量必要之個案受假釋人，均再入監執行殘
    刑，於此範圍內，其所採取之手段，就目的之達成言，尚非
    必要，牴觸憲法第23條比例原則，與憲法第8 條保障人身自
    由之意旨有違，應自本解釋公布之日起失其效力，核與本件
    受刑人係因於假釋期間違反保安處分執行法第74條之2第2 
    款、第4 款規定且情節重大，經法務部○○○○○○○典獄長報請
    撤銷假釋後，由法務部審核而准予撤銷其假釋之情狀明顯不
    同，自難比附援引。
四、綜上所述，本件檢察官之執行指揮，經核並無違法或不當，
    本件聲明異議為無理由，應予駁回。
中　　華　　民　　國　　109 　年　　12　　月　　31　　日
                  刑事第二庭  法  官  崔恩寧
以上正本證明與原本無異。　　　　　　　　　
如不服本裁定，應於裁定送達後5日內向本院提出抗告狀。
中　　華　　民　　國　　109 　年　　12　　月　　31　　日
                              書記官  林宜亭